Config:
  hfst:
    Gen: ../../../src/generator-gt-norm.hfst
    Morph: ../../../src/analyser-gt-norm.hfst
  xerox:
    Gen: ../../../src/generator-gt-norm.xfst
    Morph: ../../../src/analyser-gt-norm.xfst
    App: lookup


# Comments after each noun:
# ok = checked against 
# ? = not checked

# Normal even-syllabla transitive verbs. Lexicon BASSAT_TV

Tests:
  Verb - bårråt: # MUORRA
    bårråt+V+TV+Inf: bårråt 
    bårråt+V+TV+Sup: båråtjit
    bårråt+V+TV+Ger: bårådijn
    bårråt+V+TV+PrfPrc: bårråm
    bårråt+V+TV+Actio+Ess: bårråmin
    bårråt+V+TV+Actio+Ela: bårråmis
    bårråt+V+TV+VAbess: båråk
    bårråt+V+TV+Ind+Prs+Sg1: båråv
    bårråt+V+TV+Ind+Prs+Sg2: bårå
    bårråt+V+TV+Ind+Prs+Sg3: bårrå
    bårråt+V+TV+Ind+Prs+Du1: bårrin 
    bårråt+V+TV+Ind+Prs+Du2: bårråbihtte
    bårråt+V+TV+Ind+Prs+Du3: bårråba
    bårråt+V+TV+Ind+Prs+Pl1: bårråp 
    bårråt+V+TV+Ind+Prs+Pl2: bårråbihtte
    bårråt+V+TV+Ind+Prs+Pl3: bårri
    bårråt+V+TV+Ind+Prt+Sg1: bårriv
    bårråt+V+TV+Ind+Prt+Sg2: bårri
    bårråt+V+TV+Ind+Prt+Sg3: båråj
    bårråt+V+TV+Ind+Prt+Du1: båråjda 
    bårråt+V+TV+Ind+Prt+Du2: båråjma
    bårråt+V+TV+Ind+Prt+Du3: båråjga
    bårråt+V+TV+Ind+Prt+Pl1: båråjma 
    bårråt+V+TV+Ind+Prt+Pl2: båråjda
    bårråt+V+TV+Ind+Prt+Pl3: bårrin
    bårråt+V+TV+Imprt+Sg1: []
    bårråt+V+TV+Imprt+Sg2: bårå
    bårråt+V+TV+Imprt+Sg3: bårris
    bårråt+V+TV+Imprt+Du1: bårron 
    bårråt+V+TV+Imprt+Du2: bårre
    bårråt+V+TV+Imprt+Du3: bårriska
    bårråt+V+TV+Imprt+Pl1: bårrop
    bårråt+V+TV+Imprt+Pl2: bårrit
    bårråt+V+TV+Imprt+Pl3: bårrusa
    bårråt+V+TV+ImprtII+Sg1: []
    bårråt+V+TV+ImprtII+Sg2: bårru
    bårråt+V+TV+ImprtII+Sg3: bårrus
    bårråt+V+TV+ImprtII+Du1: bårrun 
    bårråt+V+TV+ImprtII+Du2: bårruda
    bårråt+V+TV+ImprtII+Du3: bårruska
    bårråt+V+TV+ImprtII+Pl1: bårrup
    bårråt+V+TV+ImprtII+Pl2: bårrut
    bårråt+V+TV+ImprtII+Pl3: bårrusa
    bårråt+V+TV+Pot+Sg1: båråtjav
    bårråt+V+TV+Pot+Sg2: båråtja
    bårråt+V+TV+Pot+Sg3: båråsj
    bårråt+V+TV+Pot+Du1: båråtjin 
    bårråt+V+TV+Pot+Du2: båråtjihppe
    bårråt+V+TV+Pot+Du3: båråtjibá
    bårråt+V+TV+Pot+Pl1: båråtjip
    bårråt+V+TV+Pot+Pl2: bårårtjihpit
    bårråt+V+TV+Pot+Pl3: båråtji
